臺灣高雄地方法院民事裁定　　　　　 99年度消債聲字第197號
聲　請　人　鍾汶琦
即　債務人
債　權　人　臺灣土地銀行股份有限公司
法定代理人　蘇樂明
債　權　人　台北富邦商業銀行股份有限公司
法定代理人　韓蔚廷
債　權　人　國泰世華商業銀行股份有限公司
法定代理人　汪國華
代　理　人　謝明聰
債　權　人　兆豐國際商業銀行股份有限公司
法定代理人　王榮周
代　理　人　李維倫
債　權　人　渣打國際商業銀行股份有限公司
法定代理人　曾璟璇
債　權　人　聯邦商業銀行股份有限公司
法定代理人　李憲章
代　理　人　陳偉介
債　權　人　遠東國際商業銀行股份有限公司
法定代理人　洪信德
債　權　人　玉山商業銀行股份有限公司
法定代理人　曾國烈
代　理　人　林玉惠
債　權　人　台新國際商業銀行股份有限公司
法定代理人　吳清文
債　權　人　中國信託商業銀行股份有限公司
法定代理人　辜濂松
債　權　人　永豐商業銀行股份有限公司
法定代理人　邱正雄
代　理　人　張簡旭文
債　權　人　匯豐（台灣）商業銀行股份有限公司
法定代理人　李鐘培
債　權　人　元大商業銀行股份有限公司
法定代理人　顏慶章
上列聲請人因消費者債務清理條例事件，聲請免責，本院裁定如
下：
    主  文
債務人鍾汶琦不免責。
    理  由
一、按法院為終止或終結清算程序之裁定確定後，除別有規定外
    ，應以裁定免除債務人之債務，消費者債務清理條例（下稱
    消債條例）第132 條定有明文。債務人有下列各款情形之一
    者，法院應為不免責之裁定，但債務人證明經普通債權人全
    體同意者，不在此限：一於七年內曾依破產法或本條例規定
    受免責；二隱匿、毀損應屬清算財團之財產，或為其他不利
    於債權人之處分；三捏造債務或承認不真實之債務；四因浪
    費、賭博或其他投機行為，致財產顯然減少或負擔過重之債
    務，而生開始清算之原因；五於清算聲請前一年內，已有清
    算之原因，而隱瞞其事實，使他人與之為交易致生損害；六
    明知已有清算原因之事實，非基於本人之義務，而以特別利
    於債權人中之一人或數人為目的，提供擔保或消滅債務；七
    隱匿、毀棄、偽造或變造帳簿或其他會計文件之全部或一部
    ，致其財產之狀況不真確；八故意於財產及收入狀況說明書
    為不實之記載，或有其他故意違反本條例所定義務之行為，
    亦為消債條例第134 條所明定。
二、經查：
  (一)聲請人聲請更生，前經本院民國97年度消債更字第951 號裁
    定開始更生程序，於更生程序中，經本院99年度消債清字第
    63號裁定自99年4 月8 日下午5 時起開始清算程序，復因清
    算財團之財產不敷清償財團費用及債務，本院99年度司執消
    債清字第73號裁定清算程序終止。有上開裁定附卷可考。足
    見，普通債權人於清算程序受分配總額為0 。
  (二)依卷附聲請人之消費明細所示，聲請人於92年7 月間已向兆
    豐國際商業銀行股份有限公司（下稱兆豐銀行）申請代償慶
    豐商業銀行股份有限公司，金額為新臺幣（下同）為66,455
    元（消債聲卷第51頁），顯見聲請人於92年7 月間已有返還
    債務困難之情。詎聲請人仍持續以辦理信用貸款及預借現金
    等方式累積債務，於92年9 月、93年5 月、93年3 月、93年
    9 月、93年12月間分別向中國信託商業銀行股份有限公司（
    下稱中國信託銀行）、兆豐銀行、遠東國際商業銀行股份有
    限公司、國泰世華商業銀行股份有限公司分別辦理信用貸款
    120,000 元、35,000元、70,000元、100,000 元、200,000
    元，合計達525,000 元（消債聲卷第60、68、53、83、39頁
    ）；自92年8 月起至93年4 月止分別向台灣土地銀行股份有
    限公司、台北富邦商業銀行股份有限公司、中國信託銀行預
    借現金合計298,584 元（消債聲卷第27至29、32、75至80頁
    ）。此外，聲請人並自92年9 月起至95年3 月止，分別持上
    開銀行所發行之信用卡刷卡消費，內容包含維容美髮工作坊
    92年7 月17日10,000元、遠東百貨股份有限公司92年9  月5
    日24,497元、92年12月18日13,931元、93年1 月15日19,080
    元、漢神百貨名店股份有限公司92年10月13日14,700元、92
    年12月11日38,829元、92年12月21日24,817元、93年3  月2
    日10,369元、新光三越百貨股份有限公司92年11月27日18,1
    08元、92年9 月30日16,914元、92年10月16日22,997元、92
    年10月21日12,827元、92年11月25日26,844元、92年11月27
    日31,429元、92年12月8 日41,012元、93年1 月16日19,690
    元、93年4 月13日13,242元、93年5 月22日10,064元、太平
    洋崇光百貨股份有限公司93年1 月27日17,146元、93年8 月
    11日16,364元、93年10月17日13,052元、大立伊勢丹股份有
    限公司93年4 月18日13,929元、嘉通國際有限公司93年8 月
    18日10,800元、93年9 月14日14,400元、勁威服飾店GIORDA
    20,215元、利達輪胎行93年5  月18日35,000元、93年8 月4
    日33,500元、93年10月24日15,000元、93年12月24日15,000
    元、保盛鐘錶有限公司93年7 月20日36,000元、93年7 月24
    日30,000元、崇光高雄店休閒服93年1 月28日10,033元等。
    聲請人於92年度年所得154,362  元、93年度年所得213,154
    元、名下均無財產，有稅務電子閘門財產所得調件明細表附
    卷可稽。依聲請人92、93年度之收入及財產狀況，聲請人之
    消費內容顯已逾一般日常生活之合理花費。聲請人清償債務
    已有困難，且收入不豐，仍持續以信用卡消費、辦理信用貸
    款、預借現金增加債務，足徵其恣意花費任令債務增加至難
    以負擔而終致不能清償，自堪認係因浪費之行為致負擔過重
    之債務，而生開始清算之原因。
三、綜上所述，聲請人確因浪費致負擔過重之債務，而生開始清
    算之原因，且債權人均不同意聲請人免責，有陳報狀在卷可
    查。依消債條例第134 條第4 款之規定，應為不免責之裁定
    ，爰裁定如主文。
中    華    民    國   100    年    3     月    18    日
                  民事第三庭    法  官  陳宛榆
上為正本係照原本作成。
如不服本裁定，應於裁定送達後10日內，以書狀向本院提出抗告
，並繳納抗告費新臺幣1千元。
中    華    民    國   100    年    3     月    18    日
                                書記官  周耿瑩